【裁判字號】    98,交簡上,7
【裁判日期】    980624
【裁判案由】    公共危險
【裁判全文】
臺灣澎湖地方法院刑事判決             98年度交簡上字第7號
上  訴  人  臺灣澎湖地方法院檢察署檢察官
被      告  甲○○  30歲（民國68年2月24日生）
上列被告因公共危險案件，上訴人不服本院馬公簡易庭98年度馬
簡字第39號第一審判決（聲請簡易判決處刑書案號：98年度偵字
第111號），提起上訴，本院合議庭為第二審判決如下：
    主    文
上訴駁回。
    事     實
一、甲○○於民國98年1月15日下午2時30分許，在澎湖縣馬公市
    觀音亭，飲用小瓶裝高梁酒3分之1瓶，在已呈不能安全駕駛
    動力交通工具之狀態下，騎乘車牌號碼NL9-753號之重型機
    車，沿澎湖縣203號道路西向東方向行駛。嗣於同日下午3時
    28分許，行經前開道路2.2公里處，因酒後車行不穩，失控
    撞及當時停放於路邊、陳莊聖進所有之車牌號碼9S-2052自
    小客車，因而人車倒地，並受有右側股骨骨折之傷害，經警
    據報前往處理並將甲○○送醫，測得其呼氣酒精濃度為每公
    升0.44毫克。
二、案經澎湖縣政府警察局馬公分局報請臺灣澎湖地方法院檢察
    署檢察官聲請簡易判決處刑。
    理      由
一、前揭犯罪事實，業據被告甲○○坦白承認，並有酒精測定紀
    錄表、道路交通事故調查報告表、刑法第185條之3之案件測
    試觀察紀錄表、現場平面圖、現場照片、澎湖縣政府警察局
    舉發違反道路交通管理事件通知單等附卷可稽。本案事證明
    確，被告上開犯行堪以認定。
二、核被告甲○○所為，係犯刑法第185條之3之公共危險罪。原
    審適用刑事訴訟法第449條第1項前段、第454條第2項，刑法
    第185條之3、第42條第3項、第74條第1項第1款，刑法施行
    法第1條之1，審酌被告犯罪之動機，經施測後呼氣酒精濃度
    值為每公升0.44毫克，對用路人造成危險之程度，已賠償車
    主所受之財物損失，及其犯罪承認犯行等一切情狀，判處被
    告罰金新臺幣（下同）5萬元，如易服勞役，以1千元折算1
    日，緩刑2年，其認事用法於法並無不當，量刑亦屬妥適。
    上訴意旨雖以：本件並無暫不執行為適當之事由，原審對被
    告宣告緩刑，有失公平正義等語，惟本院斟酌被告為外籍配
    偶，經濟情形窘困，於96年度僅有利息收入135元，名下無
    其他財產；其於案發後，受有右側股骨骨折之傷害，住院6
    天，支出住院、門診等醫療費用，且骨折傷勢迄未完全癒合
    ；又與原配偶離婚，獨自在外租屋生活，在台無其他親友支
    援等情，有稅務電子閘門財產所得調件明細表、三軍總醫院
    澎湖分院函及所附病歷資料、戶役政基本資料等附卷可稽，
    堪認被告經此事故後，健康、經濟、家庭各方面均遭衝擊，
    付出代價甚大，且其經刑事偵查、審判程序及論罪科刑之教
    訓後，應能知所警惕，信無再犯之虞，因認所宣告之刑以暫
    不執行為適當，原審併予諭知緩刑，並無不當，上訴意旨指
    摘指摘原判決不當，難認有理由，應予駁回。
據上論斷，應依刑事訴訟法第455條之1第1項、第3項、第368條
，判決如主文。
本件經檢察官乙○○到庭執行職務。
中     華      民      國   98    年   6    月   24    日
                  刑事庭  審判長法  官  管安露
                                法  官  陳順輝
                                法  官  李宛玲
以上正本証明與原本無異。
本判決不得上訴。
中     華      民      國   98    年   6    月   24    日
                                書記官  莊茹茵


司法院資訊處製作；財團法人民間司法改革基金會備份。
